【裁判字號】    92,毒抗,43
【裁判日期】    920210
【裁判案由】    毒品危害防制條例
【裁判全文】
臺灣高等法院刑事裁定                              九十二年度毒抗字第四三號
    抗  告  人
    即  被  告  甲○○  男  三.
右抗告人因毒品危害防制條例案件，不服台灣新竹地方法院中華民國九十一年十二月
三十日第一審裁定（九十一年毒聲字第一００九號），提起抗告，本院裁定如左：
    主  文
抗告駁回。
    理  由
一、本件抗告意旨略以：抗告人即被告甲○○並未施用第二級毒品安非他命，因在施
    用第二級毒品安非他命之他人住所內為警查獲，不知同案者有吸食毒品而可能吸
    入二手的毒品，致驗尿有第二級毒品安非他命陽性反應，爰依法提起抗告，請求
    查明云云。
二、經查：被告甲○○於民國九十一年八月二十九日晚上二十三時二十分許，為警查
    獲於警局所親採封緘之尿液（檢體編號：Ｇ─二六八號），經送初、複驗，結果
    均呈甲基安非他命陽性反應，有真實姓名代號對照表、新竹市衛生局九十一年九
    月十日竹市衛六字第一一一五七號不法藥物尿液初步篩檢報告書（見新竹地方法
  院檢察署九十一年毒偵字第一一○二號卷第四一頁至第四四頁）及國防部憲兵司
    令部刑事鑑識中心九十一年十二月十七日（九一）綱得字第一六九一二號鑑驗通
    知書在卷可稽（見原審卷十一頁）。按安非他命經口服投與後約百分之七十於二
    十四小時內自尿液排出，約百分之九十於九十六小時內自尿中排出，由於目前國
    內尿液中安非他命之檢驗僅為鑑定其是否呈陽性反應，尚未鑑定其含量，且安非
    他命之檢出與其投與方式、投與量、個人體質、採尿時間與檢驗儀器之精密度等
    諸多因素有關，因此僅憑尿液中呈安非他命反應，並無法確實推算吸食時間距採
    集時間之長短，惟依上述資料推斷，最長可能不會超過四日，有行政院衛生署藥
    物食品檢驗局八十一年二月八日（八一）藥檢壹字第○○一一五六號函為憑，被
    告於九十一年八月二十九日二十三時二十分許經採尿送驗，既呈安非他命反應，
    依上開說明，其於該採尿時間往前回溯九十六小時內，確有施用安非他命至明。
    抗告人即被告抗告意旨否認施用毒品云云，顯係卸責之詞，不足採信。
三、查於吸食安非他命者之旁，同時吸入該吸食者燃燒之藥物所排出之氣體（即俗稱
    之二手煙），能否在尿液中被檢出安非他命反應，文獻上尚無此類研究報告。然
    按法務部調查局檢驗煙毒經驗研判，若非共處於空間狹小之密閉，並故意大量吸
    入該氣體，不致於尿液中代謝出煙毒反應。有該局八十二年十月一日八十二陸（
    一）字第八二０九二七一二號函影本在卷可稽。被告抗告意旨所稱：不知同案者
    有吸食毒品而可能吸入二手的毒品，致驗尿有第二級毒品安非他命陽性反應云云
    ，並未舉證證明其確有與吸毒者共處於空間狹小之密閉致其有故意大量吸入該氣
    體之例外情況，被告所辯，自不足採。從而原審依據檢察官之聲請，依觀察勒戒
    處分執行條例第三條第一項、毒品危害防制條例第二十條第一項裁定被告應送勒
    戒處所觀察、勒戒，經核並無不合。被告提起抗告，指摘原裁定不當，為無理由
    ，應予駁回。
四、據上論斷，應依刑事訴訟法第四百十二條，裁定如主文。
中      華      民      國    九十二   年      二      月      十      日
                              台灣高等法院刑事第二庭
                                  審判長法  官  蔡  長  溪
                                        法  官  楊  貴  志
                                        法  官  林  俊  益
右正本證明與原本無異。
不得再抗告。
                                        書記官  陳  明  琴
中      華      民      國    九十二    年     二       月     十二     日


司法院資訊處製作；財團法人民間司法改革基金會備份。
